臺灣臺南地方法院民事裁定
110年度聲字第142號
聲  請  人  張良寶


相  對  人  柳俊安（原名柳重義）

上列當事人間聲請停止執行事件，本院裁定如下：
    主  文
聲請人以新臺幣伍拾萬參仟柒佰伍拾元為相對人供擔保後，本院
一一０年度司執字第四二二四二號清償債務強制執行事件，逾新
臺幣貳佰陸拾柒萬伍仟元之執行程序，於本院一一０年度訴字第
一三０七號債務人異議之訴事件判決確定、和解或撤回前應暫予
停止。
其餘聲請駁回。
    理  由
一、按有回復原狀之聲請，或提起再審或異議之訴，或對於和解
    為繼續審判之請求，或提起宣告調解無效之訴，撤銷調解之
    訴，或對於許可強制執行之裁定提起抗告時，法院因必要情
    形，或依聲請定相當並確實之擔保，得為停止強制執行之裁
    定，強制執行法第18條第2項定有明文。次按強制執行法第1
    8條第2項規定，所謂必要情形，係由法院就回復原狀之聲請
    ，或再審之訴，或異議之訴，在法律上是否顯無理由，以及
    如不停止執行，將來是否難於回復執行前之狀態等各情形予
    以斟酌，依職權自由裁量定之。依此規定，只須當事人提起
    異議之訴，在該異議之訴確定前，法院如認有必要，得依職
    權為停止執行之裁定；其在當事人願供擔保，聲請停止強制
    執行時，法院亦非不得依其聲請，定相當並確實之擔保，為
    停止強制執行之裁定。至該異議之訴實體上有無理由，則非
    法院於裁定停止強制執行時應予審酌之事項（最高法院93年
    度臺抗字第723號裁判意旨參照）。又法院依強制執行法第1
    8條第2項定擔保金額而准許停止強制執行之裁定者，該項擔
    保係備供債權人因停止執行所受損害之賠償，其數額應依標
    的物停止執行後，債權人未能即時受償或利用該標的物所受
    之損害額，或其因另供擔保強制執行所受之損害額定之，非
    以標的物之價值或其債權額為依據（最高法院91年度臺抗字
    第429號裁判意旨參照）。再按強制執行程序之停止，因停
    止之原因及範圍不同，可分整個執行程序之停止及個別執行
    程序之停止二種。前者係執行之停止原因發生後，整個執行
    程序均不能續行。後者為執行之停止原因發生後，僅對於執
    行債權之一部，共同債務人之一部，或執行標的物之一部之
    執行程序不能續行，即僅不許特定之執行程序而停止該程序
    而言（最高法院82年度台抗字第588號裁定要旨參照）。
二、本件聲請意旨略以：相對人持本院民國108年2月25日南院武
    107司執公字第41913號債權憑證，向本院民事執行處聲請強
    制執行聲請人於本院105年度司執字第26336號事件之分配款
    ，經本院以110年度司執字第42242號清償債務強制執行事件
    （下稱系爭執行事件）受理。聲請人已對相對人提起債務人
    異議之訴，請求系爭執行事件中逾新臺幣（下同）2,675,00
    0元之部分不得強制執行，爰依強制執行法第18條第2項規定
    ，聲請准予供擔保裁定停止系爭執行事件之執行程序等語。
三、經查：
（一）本件相對人持本院108年2月25日南院武107司執公字第419
      13號（5,000,000元本票票款）債權憑證為執行名義，向
      本院民事執行處聲請強制執行聲請人於本院105年度司執
      字第26336號事件之分配款，經本院以系爭執行事件受理
      ，聲請人於110年9月9日向本院提起債務人異議之訴，請
      求系爭執行事件中相對人聲請執行之金額逾2,675,000元
      之部分不得強制執行等情，業經本院依職權調閱系爭執行
      事件卷宗及本院110年度訴字第1307號債務人異議之訴事
      件卷宗無訛。
（二）聲請人就相對人對其有債權2,675,000元乙節既不爭執，
      則系爭執行事件中於本金2,675,000元之範圍，尚無停止
      執行之必要，聲請人於此範圍內所為之聲請，為無理由，
      應予駁回；又聲請人就逾2,675,000元之部分提起債務人
      異議之訴，依前揭說明，其聲請願供擔保停止系爭執行事
      件之執行程序，於法核無不合，應予准許。本院斟酌相對
      人所受損害數額，應依系爭執行事件停止執行後，相對人
      未能即時受償所受之損害額定之，亦即受有停止期間未受
      償範圍內債權額所能取得之利息，是本件相對人因停止執
      行，未能即時受償之債權額應為2,325,000元（計算式：5
      ,000,000－2,675,000＝2,325,000），其可能因無法運用該
      筆資金而發生相當於利息之損失，本院認該項損失之利率
      ，依法定利率即週年利率百分之5計算較為客觀，且不受
      利率波動之影響，應屬妥適之標準。另聲請人提起債務人
      異議之訴，其訴訟標的金額已逾民事訴訟法第466條第1項
      、第3項所定金額1,500,000元，為得上訴第三審之案件，
      依據司法院頒各級法院辦案期限實施要點規定，第一、二
      、三審通常程序審判案件之期限分別為1年4個月、2年、1
      年，上開債務人異議之訴事件審理期間可推定為4年4個月
      ，此亦為相對人遲延受償之期間，則相對人此段期間所受
      之損失，應為上開金額於該期間之利息，依此計算，則相
      對人因停止強制執行未能即時受償而可能損失金額即為50
      3,750元（計算式：2,325,000元×5%×〈4＋4/12〉＝503,750元
      ）。是依首揭規定及說明，核定聲請人應供擔保之金額即
      為相對人因停止強制執行可能遭受之上開損害金額，爰定
      聲請人之擔保金額如主文所示。
四、據上論結，聲請人之聲請為一部有理由，一部為無理由，爰
    依強制執行法第18條第2項，裁定如主文。
中　　華　　民　　國   110    年    9     月    23    日
                  民事第二庭  法  官  王參和
以上正本係照原本作成。
如不服本裁定，應於裁定送達後10日內向本院提出抗告狀，並應
繳納抗告費新臺幣1,000元。
中　　華　　民　　國   110    年    9     月    23    日
                              書記官  程伊妝